# 评估增值减值

提问人：胖胖虎 时间：2012-02-26 21:15:02
今审计一家公司，评估师评估结果土地增值，房屋建筑物减值，复核人让我增值不管，但是减值要参照评估师的结果进行计提减值，请问各位同仁，此做法有何依据？为什么要如此。

回答人：chenyiwei
原理上是这样，但要关注该种评估的方法与资产减值测试的目的是否相关。由于资产减值测试中的可收回金额是资产的公允价值和未来现金流量现值两者中的较高者，而前者接近于市场法的评估结果，后者接近于收益现值法的评估结果，因此通常认为成本法（资产基础法）的评估结果仅表明可能存在减值的迹象，需进一步进行减值测试，但不能直接依据成本法评估减值的金额计提减值准备。